臺灣彰化地方法院刑事判決　　　　　　　　　　　　　九十三年度訴字第五三五號
　　公　訴　人　臺灣彰化地方法院檢察署檢察官
　　被　　　告　丙○○
右列被告因偽造文書案件，經檢察官聲請以簡易判決處刑（九十三年度偵字第一三七
五號），本院認為不宜以簡易判決處刑應適用通常程序，合議庭裁定以簡式審判程序
審理，判決如左：
    主  文
丙○○行使偽造私文書，足以生損害於公眾及他人，處有期徒刑貳月，如易科罰金，
以參佰元折算壹日。新竹縣警察局竹縣警交字第Ｅ00000000號舉發違反道路
交通管理事件通知單移送聯、迴覆聯、存根聯上收受通知聯者簽章欄內偽造之「乙○○」署押各壹枚，均沒收；又行使偽造私文書，足以生損害於公眾及他人，處有期徒
刑貳月，如易科罰金，以參佰元折算壹日。甲○○警察局彰警交字第Ｔ000000
00號舉發違反道路交通管理事件通知單移送聯、迴覆聯、存根聯上收受通知聯者簽
章欄內偽造之「乙○○」署押各壹枚，均沒收。主刑部分應執行有期徒刑月，如易
科罰金，以參佰元折算壹日。
    事  實
一、丙○○於民國九十一年十月八日十九時五分許，駕駛車牌號碼Ｍ４─一○一一號
    自小客車，行經新竹縣竹北市○○路時，因未攜帶駕照，遭交通警察欄下盤查，
    丙○○因懷疑自己已遭法院通緝，竟謊報其弟乙○○之年籍資料，並在新竹縣警
    察局竹縣警交字第Ｅ00000000號舉發違反道路交通管理事件通知單之移
    送聯上之「收受通知聯者簽章」欄位，偽造「乙○○」之署名（通知單為一式四
    份，以複寫方式製作，移送聯為第二聯，故在移送聯上簽名，其下之迴覆聯及存
    根聯上均有「乙○○」之署名各一枚），表示乙○○已收受該通知單之意，再將
    該通知單交還予處理警員而予以行使，足以生損害於道路交通管理機關對於違規
    案件管理之正確性及乙○○。
二、丙○○另於九十二年三月十一日十九時許，騎乘車牌號碼ＫＫＥ─三六九號重型
    機車，行經甲○○彰化市○○路與金馬路口經警攔檢，因其未攜帶駕照，丙○○
    恐因遭警舉發受罰，遂冒用其弟「乙○○」之名義，而佯稱係乙○○本人，並提
    供乙○○之年籍資料予執勤員警填載，旋即在警員所填寫之甲○○警察局交字第
    第Ｔ00000000號舉發違反道路交通管理事件通知單移送聯之「收受通知
    聯者簽章欄」上，偽造「乙○○」之署押一枚（於移送聯簽名時，同時複印至迴
    覆聯及存根聯），冒用乙○○之名義作為收受通知單之用後，再將之交付於執行
    取締之員警，表示收到上開通知單通知聯，足生損害於道路交通管理機關對於道
    路交通管理處罰之正確性及乙○○本人。嗣經乙○○前往交通部公路總局臺中區
    監理所彰化監理站申訴時，始發現上情。
三、案經乙○○向本院交通法庭聲明異議後，經本院發現上情而移送臺灣彰化地方法
    院檢察署檢察官偵查起訴。
    理  由
一、訊據被告丙○○對於在右揭時地謊報「乙○○」之姓名，並在前揭舉發違反道路
    交通管理事件通知單之被通知人收執聯中偽簽「乙○○」之名義後，交還處理之
    警員而行使之等情坦承不諱，復經被害人乙○○證述屬實，並有前揭舉發違反道
    路交通管理事件通知單移送聯、迴覆聯、通知聯各一紙附卷可稽，足證被告之自
    白與事實相符，堪以採信。本件事證明確，被告行使偽造私文書犯行，已堪認定
    。
二、被告於前揭舉發違反道路交通管理事件通知單上偽造「乙○○」署名後，再將之
    交還予處理員警而予以行使，足以生損害於道路交通管理機關對於違規案件管理
    之正確性及乙○○之所為，係犯刑法第二百十六條、第二百十條之行使偽造私文
    書罪。其二次偽造「乙○○」署押行為，因係複寫，故一次簽名即有三枚署押，
    又其偽造署押為偽造私文書之階段行為，被告偽造私文書後復持以行使，其偽造
    之低度行為已為行使之高度行為所吸收，均不另論罪。被告所犯二次行使偽造私
    文書罪間，犯意各別，行為互殊，應分論併罰。爰審酌被告於違規遭警攔檢時，
    冒用他人名義、偽簽他人姓名，以圖免受處罰，其僥倖之心態十分可議，意圖影
    響主管機關違規取締之正確性，所生危害非輕，及犯罪後坦認犯行，態度尚佳等
    一切情狀，分別量處如主文所示之刑，並均諭知易科罰金之折算標準，並定其應
    執行之刑及諭知易科罰金之折算標準。
三、新竹縣警察局竹縣警交字第Ｅ00000000號舉發違反道路交通管理事件通
    知單移送聯、迴覆聯、存根聯上收受通知聯者簽章欄內偽造之「乙○○」署押各
    一枚，及甲○○警察局彰警交字第Ｔ00000000號舉發違反道路交通管理
    事件通知單移送聯、迴覆聯、存根聯上收受通知聯者簽章欄內偽造之「乙○○」
    署押各一枚，不問屬於犯人與否，應依刑法第二百十九條之規定，予以宣告沒收
    。
據上論斷，應依刑事訴訟法第四百五十二條、第二百七十三條之一第一項、第二百九
十九條第一項前段，刑法第二百十條、第二百十六條、第二百十九條、第四十一條第
一項前段、第五十一條第五款，罰金罰鍰提高標準條例第二條，判決如主文。
本案經檢察官郭銘禮到庭執行職務。
中      華      民      國    九十三    年      五      月    三十一    日
                              臺灣彰化地方法院刑事第一庭
                                法      官  宋  恭  良
右正本證明與原本無異。
如不服本判決，應於判決送達後十日內向本院提出上訴狀，上訴於臺灣高等法院臺中
分院( 須附繕本 )。
                                法院書記官  劉  玫  金
中      華      民      國    九十三    年      六      月      二      日
附錄本案論罪科刑法條全文：
第二百十六條
行使第二百十條至第二百十五條之文書者，依偽造、變造文書或登載不實事項或使登
載不實事項之規定處斷。
第二百十條
偽造、變造私文書，足以生損害於公眾或他人者，處五年以下有期徒刑。
